【裁判字號】    95,易,590
【裁判日期】    950630
【裁判案由】    竊盜
【裁判全文】
臺灣臺南地方法院刑事判決               95年度易字第590號
公  訴  人  臺灣臺南地方法院檢察署檢察官
被      告  乙○○
上列被告等因竊盜案件，經檢察官提起公訴（九十五年度偵字第
七０九一號）暨聲請併案審理（九十五年度偵字第九四九四號）
，被告於準備程序期日就被訴事實為有罪之陳述，經本院合議庭
裁定由受命法官獨任行簡式審判程序，並判決如下：
    主  文
乙○○連續攜帶兇器竊盜，累犯，處有期徒刑拾月。扣案之斜口
鉗、鐵剪鉗及螺絲起子各壹把均沒收。
    事  實
一、乙○○前於民國（下同）九十二年間因違反毒品危害防制條
    例案件，經本院以九十二年度訴字第三三一號判決判處有期
    徒刑十月確定，於九十三年十一月一日縮刑期滿執行完畢。
二、詎猶不知悔改，竟基於意圖為自己不法所有之概括犯意，連
    續於以下時、地為下列犯行：
  (一)於九十五年四月二十一日下午六時許，攜帶客觀上足以對人
    之生命、身體、安全構成威脅，具有行兇危險性之斜口鉗一
    把，騎乘車號ＺＷＯ—六八三號（起訴書誤載為ＺＷＱ—五
    八二號）輕型機車至台南縣永康市○○○路五八二號法頌莊
    園建築工地內，見電信箱內電信線一端已遭利器剪斷，遂以
    手拉電信線另一端之方式竊取電信線七公尺（價值約新台幣
    二百元），得手後，為前開工地看守員工劉評輪發現，報警
    而查獲上情，並扣得前開電信線七公尺、斜口鉗一把。
  (二)於九十五年六月八日晚間十一時許，攜帶客觀上足以對人之
    生命、身體、安全構成威脅，具有行兇危險性之螺絲起子、
    鐵剪鉗各一把，騎乘前開機車前往台南市○○區○○路二段
    與永華十一街交岔路口旁工地內，持前開螺絲起子及鐵剪鉗
    竊取銅質電線五條（共十八尺），得手後置於前開機車置物
    箱。嗣於翌日凌晨一時許，因行跡可疑為警盤查而查悉上情
    ，並扣得前開銅質電線五條、螺絲起子及鐵剪鉗各一把。
三、案經臺南縣警察局永康分局報告臺灣臺南地方法院檢察署檢
    察官偵查起訴，暨台南市警察局第四分局報告臺灣臺南地方
    法院檢察署檢察官聲請併案審理。
    理  由
一、本件被告乙○○所犯為死刑、無期徒刑或最輕本刑為三年以
    上有期徒刑以外之罪，其於準備程序中就被訴事實為有罪之
    陳述，經法官告知簡式審判程序之旨，並聽取公訴人之意見
    後，爰依刑事訴訟法第二百七十三條之一第一項規定，裁定
    由受命法官獨任進行簡式審判程序，合先敘明。
二、上揭犯罪事實，迭據被告乙○○於警詢、偵查中及本院準備
    程序與審理時坦承不諱，復經被害人丙○○、劉評輪於警詢
    時供述明確，並有扣案之斜口鉗、鐵剪鉗、螺絲起子各一把
    以及前開竊得之電信線、銅質電線可資佐證，此外，尚有扣
    押書、贓物認領保管單各二份、現場照片十二幀附於警卷可
    參。綜上所查，被告所為前開自白核與事實相符，應可採信
    ，因此，本件事證明確，被告犯行已堪認定。
三、論罪科刑
  (一)按攜帶兇器竊盜罪，係以行為人攜帶兇器竊盜為其加重條件
    ，此所謂兇器，其種類並無限制，凡客觀上足對人之生命、
    身體、安全構成威脅，具有危險性之兇器均屬之，且祇須行
    竊時攜帶此種具有危險性之兇器為已足，並不以攜帶之初有
    行兇之意圖為必要（最高法院七十九年臺上字第五二五三號
    判例要旨參照）。查本件被告於犯罪事實(一)竊取前開電信線
    時，乃攜帶斜口鉗欲充作工具使用，雖於實際竊取時未使用
    之，然前開斜口鉗材質乃鐵製品，得用以剪斷電線，客觀上
    係屬足以殺傷人生命、身體之器械，顯為具有危險性之兇器
    至明，而其於犯罪事實(二)竊取前開銅質電線所使用之鐵剪鉗
    、螺絲起子，材質均為鐵製品，頂端呈銳角狀，復可用以剪
    斷銅質電線，客觀上當屬足以殺傷人生命、身體之器械，而
    屬具有危險性之兇器，至為灼然。準此，核被告所為，均係
    犯刑法第三百二十一條第一項第三款攜帶兇器竊盜罪。被告
    先後二次攜帶兇器竊盜之犯行，時間緊接，犯罪構成要件相
    同，顯係基於概括之犯意反覆為之，為連續犯，應依刑法第
    五十六條之規定，以一罪論，並依法加重其刑。
  (二)又查，被告有犯罪事實欄所載之前科，此有臺灣高等法院被
    告全國前案紀錄表及臺灣臺南地方法院檢察署刑案資料查註
    紀錄表各一件在卷可按，其受有期徒刑執行完畢後五年內再
    犯本件有期徒刑以上之罪，為累犯，依法應加重其刑，併依
    刑法第七十條之規定，遞加重其刑。
  (三)復查，本件移送併辦部分（即前開犯罪事實(二)）雖未據檢察
    官於起訴書敘及，惟該部分與檢察官於起訴書已敘明之部分
    有連續犯裁判上一罪之關係，為起訴效力所及，本院自當一
    併審究，附此敘明。
  (四)爰審酌被告之犯罪動機、目的、手段、所生危害、智識程度
    、生活狀況、竊取物品之價值，暨犯後均坦承犯行態度尚佳
    等一切情狀，爰量處如主文所示之刑，以資儆懲。
  (五)扣案之斜口鉗、鐵剪鉗、螺絲起子各一把，乃被告所有供
    本件犯罪所用之物，爰依法應宣告沒收。至扣案之電信線、
    銅質電線並非被告所有之物，核與沒收要件不符，爰不另為
    沒收之諭知。
據上論斷，應依刑事訴訟法第二百七十三條之一第一項、第二百
九十九條第一項前段，刑法第三百二十一條第一項第三款、第五
十六條、第四十七條、第三十八條第一項第二款，判決如主文。
本案經檢察官甲○○到庭執行職務。
中    華    民    國    95    年    6    月    30    日
                  刑事第九庭   法  官  黃欣怡
上以正本證明與原本無異
如不服本判決應於送達十日內向本院提出上訴
                               書記官  陳怡吟
中    華    民    國    95    年    6    月    30    日
附錄法條：
中華民國刑法第321條
犯竊盜罪而有左列情形之一者，處 6 月以上、 5 年以下有期徒刑：
三  攜帶兇器而犯之者。


司法院資訊處製作；財團法人民間司法改革基金會備份。
